臺灣桃園地方法院刑事判決
                                 110年度審原交易字第39號
公  訴  人  臺灣桃園地方檢察署檢察官
被      告  邱志順



                    另案於法務部○○○○○○○○○○○執行中
選任辯護人  何文雄律師
上列被告因公共危險案件，經檢察官提起公訴（110 年度偵字第
21925 號），被告就被訴事實為有罪陳述，本院裁定改依簡式審
判程序審理，判決如下：
    主  文
邱志順駕駛動力交通工具而吐氣所含酒精濃度達每公升零點二五
毫克以上，累犯，處有期徒刑陸月，如易科罰金，以新臺幣壹仟
元折算壹日。
    事實及理由
一、本件犯罪事實及證據，除證據部分補充「被告邱志順於本院
    準備程序及審理時之自白」外，其餘均與臺灣桃園地方檢察
    署檢察官起訴書之記載相同，茲引用如附件。
二、論罪科刑
（一）核被告邱志順所為，係犯刑法第185條之3第1項第1款之駕
      駛動力交通工具而吐氣所含酒精濃度達每公升零點二五毫
      克以上之罪。
（二）被告前因公共危險案件，經本院以109年度桃原交簡字第1
      38號判決判處有期徒刑4月確定，於民國109年6月11日易
      科罰金執行完畢，有臺灣高等法院被告前案紀錄表在卷可
      稽，其受徒刑之執行完畢，5年以內故意再犯本案為有期
      徒刑以上之罪，為累犯。又司法院大法官於108年2月22日
      就累犯規定是否違憲乙事，作成釋字第775號解釋：「有
      關累犯加重本刑部分，不生違反憲法一行為不二罰原則之
      問題。惟其不分情節，基於累犯者有其特別惡性及對刑罰
      反應力薄弱等立法理由，一律加重最低本刑，於不符合刑
      法第59條所定要件之情形下，致生行為人所受之刑罰超過
      其所應負擔罪責之個案，其人身自由因此遭受過苛之侵害
      部分，對人民受憲法第8條保障之人身自由所為限制，不
      符憲法罪刑相當原則，牴觸憲法第23條比例原則。」本院
      審酌被告所犯前案與本案為罪質相同之公共危險案件，被
      告顯未能記取前案科刑之教訓謹慎行事，漠視法紀，其對
      刑罰之反應力薄弱，未因此產生警惕作用，爰參照上開解
      釋意旨，依刑法第47條第1項規定加重其刑。
（三）爰以行為人之責任為基礎，審酌被告明知酒精成分對人之
      意識能力具有不良影響，酒後駕車對一般往來之公眾及駕
      駛人自身皆具有高度危險性，竟枉顧自身及公眾安全而酒
      後駕車，實屬不該；惟其犯後坦承犯行，態度尚可，兼衡
      其吐氣所含酒精濃度為每公升1.16毫克，猶騎乘普通重型
      機車行駛於市區道路所生之危險，暨其於本案犯罪行為所
      生危害、智識程度、生活狀況、素行及犯後態度等一切情
      狀，量處如主文所示之刑，併諭知易科罰金之折算標準。
      至檢察官雖當庭具體求刑有期徒刑6 月以上，然審酌被告
      所駕駛之動力交通工具係機車，非危險性較高之汽車，又
      本件係經警查獲並非因發生交通事故而查獲，本件並未造
      成他人損害，本院審酌上情，認量處如主文所示之刑為適
      當，附此敘明。
據上論斷，應依刑事訴訟法第273條之1第1項、第299條第1項前
段、第310條之2、第454條第2項，刑法第185條之3第1項第1款、
第47條第1項、第41條第1項前段，刑法施行法第1之1條第1項，
判決如主文。
本案經檢察官賴怡伶到庭執行職務。
中　　華　　民　　國　　111 　年　　1 　　月　　12　　日
                      刑事審查庭    法  官    高上茹
以上正本證明與原本無異。
如不服本判決應於收受判決後20日內向本院提出上訴書狀，並應
敘述具體理由。其未敘述上訴理由者，應於上訴期間屆滿後20日
內向本院補提理由書（均須按他造當事人之人數附繕本）「切勿
逕送上級法院」。
                                    書記官    蔡宛軒
中　　華　　民　　國　　111 　年　　1 　　月　　12　　日
附錄本判決論罪法條全文：
中華民國刑法第185 條之3第1項
駕駛動力交通工具而有下列情形之一者，處2年以下有期徒刑，
得併科20萬元以下罰金：
一、吐氣所含酒精濃度達每公升0.25毫克或血液中酒精濃度達百
    分之0.05以上。
二、有前款以外之其他情事足認服用酒類或其他相類之物，致不
    能安全駕駛。
三、服用毒品、麻醉藥品或其他相類之物，致不能安全駕駛。

附件：
臺灣桃園地方檢察署檢察官起訴書
                                    110年度偵字第21925號
    被　　　告　邱志順　男　36歲（民國00年0月0日生）　　　　　　　　　　　　住臺東縣○○鄉○○村0鄰○○路000　　　　　　　　　　　號　　　　　　　　　　　　                        居桃園市○○區○○路0段00巷00號
　　　                  國民身分證統一編號：Z000000000號
上列被告因公共危險案件，業經偵查終結，認應提起公訴，茲將
犯罪事實及證據並所犯法條分敘如下：
        犯罪事實
一、邱志順前因公共危險案件，於民國109年5月4日經臺灣桃園
    地方法院以109年度桃原交簡字第138號判決判處有期徒刑4
    月，併科罰金新臺幣2萬元確定，後於109年6月11日易科罰
    金執行完畢。詎其猶不知悔悟，於110年3月16日晚間10時37
    分許前不詳時間，在不詳地點飲用酒類後，竟自該不詳地點
    騎乘車牌號碼000-000號普通重型機車上路。嗣於110年3月1
    6日晚間10時37分許，行經桃園市○○區○○路0巷00號前，因其
    飲酒後注意力及反應力均減弱，不慎撞及路旁竄出之野狗而
    自摔受傷，經警據報到場處理，於同日晚間10時54分許，測
    得其吐氣所含酒精濃度達每公升1.16毫克。
二、案經桃園市政府警察局大園分局報告偵辦。
　　    證據並所犯法條
一、詢據被告邱志順固坦承於上揭時、地騎車自摔受傷之事實，
    惟矢口否認有何酒後駕車之公共危險犯行，辯稱：伊自摔後
    才在現場飲酒，伊有帶小瓶米酒在身上，喝1瓶多，將近2瓶
    ，酒瓶伊丟到路旁邊的大水溝等語。經查，上揭犯罪事實，
    有桃園市政府警察局道路交通事故當事人酒精測定紀錄表、
    桃園市政府警察局舉發違反道路交通管理事件通知單、道路
    交通事故現場圖、道路交通事故調查報告表各1份、監視器
    錄影光碟1片及交通事故照片8張在卷可稽，又被告雖於警詢
    及本署偵查中辯稱係肇事後飲酒等語，然查，被告於案發當
    日為警進行酒精濃度測試後，向員警陳稱係與友人在他處喝
    酒後，由友人騎乘機車搭載其至案發地點，因雙方吵架，友
    人先行離去，該友人係其於卡拉OK認識之原住民友人，不知
    姓名等語，皆未提及或抗辯其肇事後有飲酒一事，此業經本
    署檢察事務官勘驗員警密錄器影像檔案甚明，並有勘驗筆錄
    1份附卷可憑，是被告所辯顯為臨訟杜撰之詞，無可採信，
    其犯嫌堪以認定。
二、核被告所為，係犯刑法第185條之3第1項第1款公共危險罪嫌
    。被告有如犯罪事實所載之徒刑宣告及執行完畢紀錄，此有
    刑案資料查註紀錄表在卷可參，其於5年內故意再犯有期徒
    刑以上之本罪，為累犯，請依刑法第47條第1項規定及司法
    院大法官釋字第775號解釋意旨，加重其刑。
三、依刑事訴訟法第251條第1項提起公訴。
    此　致
臺灣桃園地方法院
中　　華　　民　　國　 110　　年　　7 　　月　　29　　日
                              檢　察　官  楊挺宏
本件證明與原本無異
中　　華　　民　　國　 110　　年　　8 　　月　　5 　　日
                              書  記  官  范書銘
所犯法條：
中華民國刑法第185條之3第1項第1款
駕駛動力交通工具而有下列情形之一者，處2年以下有期徒刑，
得併科20萬元以下罰金：
一、吐氣所含酒精濃度達每公升零點二五毫克或血液中酒精濃度
    達百分之零點零五以上。
二、有前款以外之其他情事足認服用酒類或其他相類之物，致不
    能安全駕駛。
三、服用毒品、麻醉藥品或其他相類之物，致不能安全駕駛。
因而致人於死者，處3年以上10年以下有期徒刑；致重傷者，處1
年以上7年以下有期徒刑。